Beatriz Ortega R. Ingeniera de sistemas

Sobre mí

Ingeniera de Sistemas con conocimientos en programación orientada a objetos, estructuras de datos, desarrollo web y metodologías ágiles. Con experiencia en trato con clientes, definición de User history, análisis de factibilidad técnica para proyectos, creación de propuestas técnicas y comerciales, gestión de proyectos trabajando con equipos interdisciplinarios y liderando equipos.

Experiencia Laboral

Desarroladora web Freelance. Septiembre 2022 a la fecha.

Elaborar paginas y aplicaciones web funcionales utilizando herramientas de desarrollo web como: HTML, React, Node.js, Express y MongoDB (Stack MERN), CSS, JavaScript, entre otros. Conocimientos en el sistema de versionado GIT.

Cofundadora y Encargada comercial. Fruitastyc SPA Junio 2018 a Septiembre 2022.

Levantar requerimientos con clientes y crear propuestas comerciales utilizando un enfoque de ventas consultivo para maximizar los resultados del cliente. Desarrollar y gestionar con éxito nuevos canales de venta digitales , ecommerce y marketplace. Realizar estudios de mercado para determinar la necesidad de nuevos productos con foco en un nichos específicos. Determinación y seguimiento de KPI's y planteamiento de mejoras. Liderar el equipo productivo para cumplir con la planificación, coordinando las actividades a realizar para el cumplimiento de los plazos de entrega.

Encargada de Calidad y Control de Gestión. Ingeniería Eléctrica Ltda. Marzo 2016 a Junio 2018.

Responsable de generar Kpi's que permitieran analizar el nivel de desempeño en las diferentes áreas de la empresa y efectuar propuestas de mejora. Realizar el levantamiento de procesos de las diferentes áreas y elaborar su respectivo procedimiento. Generar manuales de procedimiento y gestión de calidad, según la normativa ISO 9001:2015.



San Martin 311, Santiago

+56 9 37284858

ortega.bea87@gmail.com

https://beatriz-ortega.github.io

Habilidades-Profesionales

- Product Owner
- Testing QA
- · Metodologías ágiles
- React
- · Jira
- · JavaScript
- · HTML
- · C55
- Node.js
- MongoDB
- Python
- Express
- · MS Project
- Visio

Beatriz Ortega R. Ingeniera de sistemas

Anaista del Sistema Productivo.

Embutidos La Merideña. Mayo 2014- Febrero 2015.

Desarrollar y ejecutar estrategias que disminuyeron los tiempos de producción sin afectar la calidad. Elaborar diagramas de procesos y recorridos de los diferentes productos. Plantear estrategias que aumentaron la productividad teniendo en cuenta la demanda. Planificación de adquisición de insumos, con consideraciones de inventario, capacidad instalada y costos.

Educación

Ingeniero de Sistemas

Universidad de Los Andes. Mérida, Venezuela (2014).

Facultad de Ingeniería.

Selenium Testing Framework con Python

Udemy. (2023).

Fundamentos de Pruebas de Software - QA

Udemy. (2023).

FrontEnd Web Developer.

Udemy. (2022).

Product Owner certification.

Scrum Manager. (2022).

Web Devolpment Fundamentals, JavaScript, React + Redux, SQL.

Sololearn. (2022).

PYTHON.

Fundacite, Mérida, Venezuela. (2014).

Curso de redes, CCNA 01, Cisco.

Eslared, Mérida, Venezuela. (2014).

Herramientas de minería de datos y simulación numérica para la optimización de procesos industriales.

Universidad de Los Andes. Venezuela. (2013).

PHP Y MYSQL.

Fundación EsLaRed. Mérida, Venezuela. (2012).

Habilidades-

Personales

- Liderazgo
- · Resolución de Problemas
- Creatividad
- Comunicación efectiva
- · Enfoque en resultados

Idiomas -

- Español Nativo
- · Inglés Intermedio